【裁判字號】    99,上易,993
【裁判日期】    990512
【裁判案由】    毒品危害防制條例
【裁判全文】
臺灣高等法院刑事判決                99年度上易字第993號
上  訴  人
即  被  告    甲○○
上列上訴人因毒品危害防制條例案件，不服臺灣板橋地方法院98
年度易字第3045號，中華民國99年3月29日第一審判決（起訴案
號：臺灣板橋地方法院檢察署98年度毒偵字第7369號），提起上
訴，本院判決如下：
    主  文
上訴駁回。
    理  由
一、按不服地方法院之第一審判決而上訴者，應向管轄第二審之
    高等法院為之。上訴書狀應敘述具體理由。第二審法院認為
    上訴書狀未敘述理由或上訴有第362條前段之情形者，應以
    判決駁回之。刑事訴訟法第361條第1項、第2項、第367條前
    段，分別定有明文。而所謂具體理由，必係依據卷內既有訴
    訟資料或提出新事證，指摘或表明第一審判決有何採證認事
    、用法或量刑等足以影響判決本旨之不當或違法，而構成應
    予撤銷之具體事由，始克當之；倘僅泛言原判決認定事實錯
    誤、違背法令、量刑失之過重或輕縱，而未依上揭意旨指出
    具體事由，或形式上雖已指出具體事由，然該事由縱使屬實
    ，亦不足以認為原判決有何不當或違法者，皆難謂係具體理
    由，俾與第二審上訴制度旨在請求第二審法院撤銷、變更第
    一審不當或違法之判決，以實現個案救濟之立法目的相契合
    ，並節制濫行上訴（最高法院97年度台上字第892號裁判意
    旨參照）。
二、本件上訴人即被告甲○○不服原審判決，提起上訴，上訴狀
    理由略以：伊因家庭、經濟不甚寬裕，服刑期間家中經濟生
    故，且因長期服用精神藥物，精神狀況不好，夜間甚至須服
    用安眠藥才能入睡，懇請酌輕量刑等語云云。經查：原審認
    定被告於民國98年8月29日15時許為警採尿回溯前96小時內
    之某時，有施用第二級毒品犯行，並認其係受有期徒刑之執
    行完畢後，5年內故意再犯本件之累犯，應加重其刑，復審
    酌其前曾有違反麻醉藥品管理條例、詐欺、偽造文書、竊盜
    及毒品危害防制條例前科，迭經觀察、勒戒及有期徒刑之處
    遇措施後，猶未戒除施用毒品惡習，及考量施用毒品所生危
    害，暨被告犯後坦承犯行，態度尚屬良好等一切情狀，量處
    有期徒刑8月之刑，均已詳敘其所憑證據、認定理由及量刑
    依據。從形式上觀察，原判決並無認定事實錯誤、量刑瑕疵
    或違背法令之情形。又關於刑之量定，係實體法上賦予法院
    得為自由裁量之事項，倘其量刑已以行為人之行為罪責為基
    礎，並斟酌刑法第57條各款所列情狀，在法定刑度內，酌量
    科刑，如無偏執一端，致明顯失出失入情形，上級審法院即
    不得單就量刑部分遽指為不當或違法。而原審就其刑之裁量
    ，已審酌被告迭經執行觀察、勒戒及有期徒刑之處遇措施，
    猶未能深切體認毒品危害己身之鉅，及早謀求脫離毒害之道
    ，反於出監所後伺機再犯，施用足以導致精神障礙、性格異
    常之甲基安非他命，戕害一己之身心健康，顯見其戒除毒癮
    之意志薄弱，惟其未侵害他人權益，犯罪手段平和，於犯後
    尚知坦認犯行等一切情狀，為其量刑之基礎。上訴意旨雖請
    求從輕量刑，惟未具體指摘原判決有何違法或不當，構成應
    予撤銷之理由，亦未表明原判決之量刑有何輕重失衡、濫用
    裁量權或不適用法則之情形，構成應予撤銷之具體理由，已
    難謂提出合於刑事訴訟法第361條第1項規定之具體理由。
三、綜上，本件上訴未依法記載上訴之「具體理由」，其上訴顯
    屬違背法律上之程式，爰不經言詞辯論，逕予駁回。
據上論斷，應依刑事訴訟法第367條前段、372條，判決如主文。
中    華    民    國    99    年    5     月    12    日
                  刑事第四庭審判長法  官  陳筱珮
                                  法  官  邱滋杉
                                  法  官  孫惠琳
以上正本證明與原本無異。
不得上訴。
                                  書記官  陶宇晨
中    華    民    國    99    年    5     月    12    日

司法院資訊處製作；財團法人民間司法改革基金會備份。
